【裁判字號】    89,交訴,31
【裁判日期】    890629
【裁判案由】    業務過失致死
【裁判全文】
臺灣嘉義地方法院刑事判決                          八十九年度交訴字第三一號
    公  訴  人  臺灣嘉義地方法院檢察署檢察官
    被      告  丙○○
右列被告因業務過失致死案件，經檢察官提起公訴（八十九年度偵字第一九一九號）
，判決如左︰
    主  文
丙○○從事業務之人，因業務上之過失致人於死，處有期徒刑貳年，緩刑伍年。
    事  實
一、丙○○係職業司機，為從事汔車駕駛業務之人，民國八十九年三月八日下午五時
    五十五分許，丙○○駕駛車牌號碼ＩＷ—六六三號大卡車，沿嘉義縣嘉朴公路由
    西向東方向行駛，行至嘉義縣水上鄉○○○路與店興街交叉路口因遇紅燈而暫停
    ，迨燈號轉換為綠燈欲右轉進入店興街之際，原應注意汽車行至交岔路口，其轉
    彎，應注意右轉彎時，應距交岔路口三十公尺前顯示方向燈或手勢，駛至路口後
    再行右轉；且轉彎車應讓直行車先行；抑且汽車行駛時，駕駛人應注意車前狀況
    ，並隨時採取必要之安全措施，以避免危險之發生，而依當時天候晴、光線暮光
    、路面狀態乾燥、視距良好、號誌動作正常等情形，並無不能注意之情事，竟疏
    未注意上開交通安全規定，遲至暫停紅燈起步前行之際，始顯示方向燈，且未讓
    直行車先行即貿然急促右轉，適王秋淑騎駛車牌號碼ＭＢＰ—六一九號機車沿嘉
    朴公路由西向東方向直行穿越該路口，遭許車車頭撞倒，機車卡在許車左前車輪
    前方，拖行十餘公尺始煞停，王秋淑則遭車輪輾過後仰躺於卡車右後輪前方，因
    受有頭部外傷、顱腦損傷、胸部挫傷等重創，經送醫救治後延至同日下午六時三
    十分許死亡。
二、案經台灣嘉義地方法院檢察署檢察官相驗後自動檢舉偵查起訴。
    理  由
一、訊據被告丙○○對於右揭時、地駕車肇事並致人死亡之事實自白不諱，並坦承對
    車禍之發生有過失，核與被害人之父甲○○於偵查時之指述情節及證人即現場處
    理警員乙○○證述情節大致相符，並有警製道路交通事故調查報告表（下稱現場
    圖）一件及現場照片十張附卷足據，被害人王秋淑確因本件車禍致頭胸部多處重
    創死亡之事實，業經臺灣嘉義地方法院檢察署檢察官督同法醫相驗無訛，製有驗
    斷書、相驗筆錄及相驗屍體證明書各一件在卷可參。按汽車行至交岔路口，其轉
    彎，應注意右轉彎時，應距交岔路口三十公尺前顯示方向燈或手勢，駛至路口後
    再行右轉；且轉彎車應讓直行車先行；抑且汽車行駛時，駕駛人應注意車前狀況
    ，並隨時採取必要之安全措施，以避免危險之發生，道路交通安全規則第一百零
    二條第一項第三款、第六款、第九十四條第三項分別定有明文，被告領有職業駕
    駛執照，對於上開交通安全規定及駕駛安全經驗，當知之甚稔，而依當時事故現
    場天候晴、光線暮光、路面狀態乾燥、視距良好、號誌動作正常之情形，並無不
    能注意之情事，竟疏未注意上開交通安全規定，遲至暫停紅燈起步前行之際，始
    顯示方向燈，且未讓直行車先行即貿然急促右轉，致撞及同方向直行之被害人，
    其有過失甚明；參諸現場圖、照片所示，車禍後被害人機車卡在大卡車左前車輪
    前方，地上遺留拖地痕十餘公尺，拖地痕起始處在路口內靠近店興街方向，王秋
    淑倒於卡車右後方輪胎處，足認當時被害人已騎駛在路口內直行，被告駕駛大卡
    車右轉時其車頭正前方撞擊被害人機車，被告顯未注意前方人車狀況，亦未讓直
    行車先行，其有過失益足認定。又被害人確因本件被告有過失之車禍致死之情已
    如前述，則被害人之死亡與被告之過失行為間，即有相當因果關係。本件事證已
    臻明確，被告業務過失致死犯行堪予認定。
二、被告係職業駕駛人，於執行業務中，駕車肇事，致人於死，核其所為，係犯刑法
    第二百七十六條第二項之業務過失致死罪。被告肇事後未經發覺前，於有偵查權
    之警員前往現場處理時，當場承認為肇事人之事實，業據證人即車禍現場處理警
    員乙○○結證明確，其對於未發覺之犯罪自首並接受審判，應依刑法第六十二條
    前段之規定，減輕其刑。爰審酌被告肇事後仍將被害人所騎機車拖行十餘公尺始
    發覺而停車（此有前開現場圖及現場照片可參），其駕駛之輕忽程度幾近於無視
    其他用路人之安全，犯罪造成被害人死亡，所生之危害甚大，並審酌被告之品行
    、智識程度及犯罪後已與被害人家屬達成民事和解（此有嘉義縣太保市調解委員
    會調解書一件在卷可按）之態度等諸般情狀，量處如主文所示之刑。末查，被告
    於八十年間雖曾受有期徒刑以上刑之執行完畢，惟五年以內未曾受有期徒刑以上
    刑之宣告，此有台灣高等法院被告全國前案紀錄表及台灣嘉義地方法院檢察署刑
    案資料查註紀錄表各一件附卷可考，其因一時輕忽，致罹刑典，事後已坦承犯行
    ，深具悔意，經此次偵、審程序及刑之宣告後，當知警惕，信無再犯之虞，本院
    因認暫不執行其刑為當，爰併予以宣告緩刑五年，用啟自新。
據上論斷，應依刑事訴訟法第二百九十九條第一項前段，刑法第二百七十六條第二項
、第六十二條前段、第七十四條第二款，罰金罰鍰提高標準條例第一條前段，判決如
主文。
本案經檢察官游悅晨到庭執行職務。
中      華      民      國    八十九    年      六      月    二十九    日
                            臺灣嘉義地方法院刑事第三庭
    法  官  許  兆  慶
右為正本，係照原本作成，證明與原本無異。
如不服本判決，應於送達後十日內，向本院提出上訴狀。
中      華      民      國    八十九    年      六      月    二十九    日
                                書記官  洪  麗  惠
附錄本案論罪科刑適用法條
中華民國刑法第二百七十六條 (過失致死罪)：
因過失致人於死者，處二年以下有期徒刑、拘役或二千元以下罰金。
從事業務之人，因業務上之過失犯前項之罪者，處五年以下有期徒刑或拘役，得併科
三千元以下罰金。


司法院資訊處製作；財團法人民間司法改革基金會備份。
